臺灣臺北地方法院刑事判決
110年度審易字第559號
公  訴  人  臺灣臺北地方檢察署檢察官
被      告  王福源



上列被告因竊盜案件，經檢察官提起公訴（110年度偵字第6193
號），因被告於本院準備程序中就被訴事實為有罪之陳述，經本
院告以簡式審判之旨，並聽取公訴人及被告之意見後，改依簡式
審判程序審理，茲判決如下：
    主      文
壹、主刑部分：
王福源共同犯攜帶兇器毀壞安全設備侵入住宅竊盜罪，處有期徒
刑柒月。
貳、沒收部分：
未扣案如附表一編號1、3、6至10所示之物均沒收，於全部或一
部不能沒收或不宜執行沒收時，均追徵其價額。
    事實及理由
一、本案被告王福源所犯係死刑、無期徒刑、最輕本刑為3年以
    上有期徒刑以外之罪，且非高等法院管轄第一審案件之罪，
    其於本院準備程序中就被訴事實為有罪之陳述，由本院裁定
    以簡式審判程序加以審理，且依刑事訴訟法第273條之2、第
    159條第2項規定，不適用傳聞法則有關限制證據能力之相關
    規定；另依同法第310條之2準用同法第454條之規定，得製
    作略式判決書，如認定之犯罪事實、證據及應適用之法條，
    與起訴書之記載相同者，得引用之，合先敘明。
二、本案犯罪事實及證據，除補充、更正如下外，其餘犯罪事實
    及證據均引用起訴書之記載（如附件）：
　㈠起訴書犯罪事實欄一、第5至7行所載「仍與張文煌（另案偵
    辦中）基於共同之犯意聯絡，意圖為自己不法之所有，於民
    國110年1月11日22時許」，應予更正為「仍與張文煌（另經
    本院110年度審易字第392號判決判處有期徒刑8月）意圖為
    自己不法之所有，共同基於竊盜之犯意聯絡，於民國110年1
    月10日22時許」。
　㈡起訴書犯罪事實欄一、第10至11行所載「破壞前陽台之窗戶
    及鐵門之欄杆後，無故侵入（侵入住宅、毀損部分，未據告
    訴）王愛雯住處」，應予更正為「破壞鐵窗後，伸手入內將
    門栓開啟，侵入王愛雯住處（侵入住宅、毀損部分，均未據
    告訴）」。
　㈢起訴書犯罪事實欄一、第12至15行所載「徒手竊取屋內之桌
    上電腦（APPLEIMAC2010）、筆記型電腦（APPLE）、備用鑰
    匙、古董花瓶2對、1對30公司黃棕色綠花、梯形陶瓷古玩1
    個、拐杖1隻、珍珠項鍊1條、手機充電器電源、耳環、胸針
    及領帶夾、小黑人玩偶1個等物」，應予更正為「徒手竊取
    屋內如本判決末附表一所示之物」。
　㈣起訴書犯罪事實欄一、第17行所載「141項」，應予更正為「
    141巷」。
　㈤證據部分另應補充增列「被告王福源於本院準備程序中及審
    理時之自白（見本院卷第218頁、第223頁、第226頁）」。
三、論罪科刑之依據：
  ㈠按刑法第321條第1項第2款所謂其他安全設備，係指門扇、牆
    垣以外之防閑設備而言，鐵窗既具有防閑之效用，依社會通
    常觀念，即屬維護安全之防盜設備。又刑法第321條第1項第
    2款所謂「毀」係指毀損，稱「越」則指踰越或超越，如係
    從門走入或開鎖啟門入室，均不得謂為踰越門扇（最高法院
    77年度台上字第1130號判決要旨可資參照）。
　㈡次按刑法第321條第1項第3款所指之兇器，其種類並無限制，
    凡客觀上足對人之生命、身體、安全構成威脅，具有危險性
    之兇器均屬之，且祇須行竊時攜帶此種具有危險性之兇器為
    已足，並不以攜帶之初有行兇之意圖為必要（最高法院79年
    台上字第5253號判例意旨可資參照）。經查，被告持以行竊
    之螺絲起子及斜口鉗等工具，既足以破壞告訴人王愛雯住處
    之鐵窗，顯見該等物品質地堅硬、銳利，若持以攻擊人體自
    能成傷，客觀上當足以對人之生命、身體、安全構成威脅，
    顯為具有危險性之兇器無訛。
　㈢承上，被告持上開螺絲起子及斜口鉗破壞屬於安全設備之鐵
    窗，開啟門栓侵入告訴人住宅內行竊，核其所為，係犯刑法
    第321條第1項第1、2、3款之攜帶兇器毀壞安全設備侵入住
    宅竊盜罪。公訴意旨認被告涉犯攜帶兇器毀越門窗侵入住宅
    竊盜罪，起訴罪名容有未洽，惟因所引據之起訴法條與本院
    審理結果所適用法條之條、項均相同，故毋庸變更起訴法條
    ，併此敘明。
　㈣被告與另案被告張文煌有犯意聯絡及行為分擔，應論以共同
    正犯。
　㈤累犯部分：　
　 1、按刑法第47條第1項關於累犯加重之規定，係不分情節，
      基於累犯者有其特別惡性及對刑罰反應力薄弱等立法理由
      ，一律加重最低本刑，於不符合刑法第59條所定要件之情
      形下，致生行為人所受之刑罰超過其所應負擔罪責之個案
      ，其人身自由因此遭受過苛之侵害部分，對人民受憲法第
      8條保障之人身自由所為限制，不符憲法罪刑相當原則，
      牴觸憲法第23條比例原則。於此範圍內，有關機關應自本
      解釋公布之日起2年內，依本解釋意旨修正之。於修正前
      ，為避免發生上述罪刑不相當之情形，法院就該個案應依
      本解釋意旨，裁量是否加重最低本刑（司法院釋字第775
      號解釋意旨參照）。亦即，刑法第47條第1項規定之「應
      」加重最低本刑（即法定本刑加重），於修法完成前，應
      暫時調整為由法院「得」加重最低本刑（即法官裁量加重
      ），法院於量刑裁量時即應具體審酌前案（故意或過失）
      徒刑之執行完畢情形（有無入監執行完畢、是否易科罰金
      或易服社會勞動而視為執行完畢）、5年以內（5年之初期
      、中期、末期）、再犯後罪（是否同一罪質、重罪或輕罪
      ）等，綜合判斷累犯個案有無因加重本刑致生行為人所受
      的刑罰超過其所應負擔罪責的情形（司法院釋字第775號
      解釋林俊益大法官及蔡炯燉大法官協同意見書意旨可資參
      照）。　
 　2、經查，被告前因：①施用第一級毒品案件，經臺灣士林地
      方法院以106年度審訴字第8號判決判處有期徒刑1年確定
      ；②施用第一級毒品案件，經臺灣士林地方法院以104年度
      訴字第300號判決判處有期徒刑11月，上訴後，復經臺灣
      高等法院以105年度上訴字第944號判決駁回上訴確定。上
      述①、②所示之罪，嗣經臺灣士林地方法院以106年度聲字
      第424號裁定應執行有期徒刑1年10月確定，與其所違反毒
      品危害防制條例之他案殘刑5月12日接續執行後，於107年
      7月30日縮短刑期假釋出監，嗣經假釋付保護管束，於107
      年10月11日因保護管束期滿執行完畢，未經撤銷假釋而以
      執行完畢論等情，有臺灣高等法院被告前案紀錄表在卷可
      考。是其於有期徒刑執行完畢以後，5年以內，因故意再
      犯本案有期徒刑以上之罪，為累犯。然揆諸前揭解釋意旨
      ，仍應於個案量刑裁量時具體審認被告有無特別惡性及對
      刑罰反應力薄弱之情，而斟酌是否應依刑法第47條第1項
      規定，加重其刑。
 　3、本院審酌被告前案之毒品案件與本案所犯之罪，其犯罪類
      型及法益種類，均屬有別，罪質亦互異，尚難以被告於前
      案執畢後5年內再犯本案犯行，即認其有特別惡性及對刑
      罰反應力薄弱之情。是認本案尚無應依刑法第47條第1項
      規定加重其刑，方符罪刑相當。
　㈥爰以行為人之責任為基礎，審酌被告有搶奪、毒品等前科，
    此有臺灣高等法院被告前案紀錄表在卷可稽，素行非佳。其
    任意竊取他人財物，侵害他人之財產安全，所為應予非難；
    參以其犯後坦承犯罪，復與告訴人成立調解，惟未依約履行
    調解條件等情，有本院調解筆錄、公務電話紀錄在卷為憑（
    見本院卷第71至72頁、第181頁至第183頁）；兼衡其自述高
    中畢業之智識程度、從事水電業、收入不穩定、未婚、需扶
    養雙親之家庭生活經濟狀況（見本院卷第227頁）；復考量
    本案所竊財物價值，暨其犯罪之動機、目的及手段等一切情
    狀，爰量處如主文所示之刑，以資懲儆。
四、沒收部分：
　㈠犯罪所得部分：
 　1、按犯罪所得已實際合法發還被害人者，不予宣告沒收或追
      徵，刑法第38條之1第5項定有明文。所謂實際合法發還，
      是指因犯罪而生民事或公法請求權已經被實現、履行之情
      形而言，不以發還扣押物予原權利人為限，其他如財產犯
      罪，行為人已依和解條件履行賠償損害之情形，亦屬之。
      申言之，犯罪所得一旦已實際發還或賠償被害人者，法院
      自無再予宣告沒收或追徵之必要；倘若行為人雖與被害人
      達成民事賠償和解，惟實際上並未將民事賠償和解金額給
      付被害人，或犯罪所得高於民事賠償和解金額者，法院對
      於未給付之和解金額或犯罪所得扣除和解金額之差額部分
      等未實際賠償之犯罪所得，自仍應諭知沒收或追徵。又同
      法第38條之2第2項過苛調節條款，於宣告沒收或追徵有過
      苛之虞、欠缺刑法上之重要性或犯罪所得價值低微之情形
      ，及考量義務沒收對於被沒收人之最低限度生活產生影響
      ，固允由事實審法院就個案具體情形，依職權裁量不予宣
      告或酌減，以調節沒收之嚴苛性，並兼顧訴訟經濟，節省
      法院不必要之勞費。然所謂「過苛」，係指沒收違反過量
      禁止原則，讓人感受到不公平而言。是法院如認為宣告沒
      收有過苛之虞，而予以裁量免除沒收，即應說明其認定不
      法利得不復存在之依據，及宣告沒收違反人民法律感情之
      理由，否則即有理由不備之違法（最高法院110年度台上
      字第1673號判決意旨可資參照）。
 　2、未扣案如附表一編號1、3、6至10所示之物，均為被告之
      犯罪所得，其雖與告訴人調解成立，然均未履行等節，業
      經認定如前，是按上說明，爰依刑法第38條之1第1項前段
      、第3項規定沒收，並於全部或一部不能沒收或不宜執行
      沒收時，均追徵其價額。
 　3、復依被告於偵查中供稱：竊得如附表一編號1所示之物後
      ，有拿到網路上賣，當時約定要賣新臺幣1萬5,000元，但
      我還沒有收到錢等語（見偵字卷第137頁），卷內復無其
      他證據足證被告確有因變賣上開贓物而獲有變賣之犯罪所
      得，爰就此部分不予宣告沒收，併此敘明。
 　4、扣案如附表一編號2、4、5、11所示之物，業經告訴人領
      回一節，有臺北市萬華分局龍山派出所贓物認領保管單（
      見偵字卷第59至61頁）、告訴人110年5月18日刑事陳報狀
      （見本院卷第141至149頁）、本院110年度審易字第392號
      判決書（見本院卷第121至134頁）在卷供參，爰依刑法第
      38條之1第5項規定，均不予宣告沒收，併此敘明。
　㈡供犯罪所用之物部分：未扣案供本案犯罪使用之螺絲起子及
    斜口鉗等工具，並非被告所有，而係另案被告張文煌所有一
    節，業據被告於本院審理時、另案被告張文煌於偵查中分別
    供承在卷（見本院卷第106頁、第227頁），爰不予宣告沒收
    ，併此敘明。
　㈢至扣案如附表二所示之物，卷內並無證據證明與本案相關，
    爰不予宣告沒收，附此敘明。　
據上論斷，應依刑事訴訟法第273條之1第1項、第310條之2、第4
54條第2項、第299條第1項前段，刑法第28條、第321條第1項第1
 款、第2款、第3款、第38條之1第1項前段、第3項，刑法施行法
第1條之1第1項，判決如主文。　　　　
本案經檢察官葉耀群提起公訴，檢察官劉文婷到庭執行職務。
中　　華　　民　　國　　110 　年　　10　　月　　18　　日
　　　　　　　　　刑事第二十二庭  法　官  葉詩佳
上正本證明與原本無異。 
如不服本判決應於收受送達後20日內向本院提出上訴書狀，並應
敘述具體理由；其未敘述上訴理由者，應於上訴期間屆滿後20日
內向本院補提理由書（均須按他造當事人之人數附繕本）「切勿
逕送上級法院」。告訴人或被害人如對於本判決不服者，應具備
理由請求檢察官上訴，其上訴期間之計算係以檢察官收受判決正
本之日期為準。 因疫情而遲誤不變期間，得向法院聲請回復原
狀。
                                  書記官  巫佳蒨 
中　　華　　民　　國　　110 　年　　10　　月　　18　　日
附表一：
編號 物品 數量 1 桌上電腦（APPLEIMAC2010） 1台 2 筆記型電腦（APPLE） 1台 3 備用鑰匙 1串 4 古董花瓶（高約60公分，印有白底牧丹花） 1對 5 古董花瓶（高約30公分，印有黃棕色綠花） 1對 6 梯形陶瓷古玩（印有深藍色老人持拐杖圖樣） 1個 7 珍珠項鍊 1條 8 手機充電器電源 1個 9 耳環、胸針及領帶夾 數件 10 小黑人玩偶 1個 11 古董玻璃瓶 1個 
附表二：
編號   物品                         數量 1 海洛因 1包 2 安非他命 4包 3 海洛因針頭 5支 4 電子磅秤 1台 5 毒品分裝袋 1包 6 VIVO手機 1台 
附錄本案論罪科刑法條全文：
中華民國刑法第321條
犯前條第1項、第2項之罪而有下列情形之一者，處6月以上5年以
下有期徒刑，得併科50萬元以下罰金：
一、侵入住宅或有人居住之建築物、船艦或隱匿其內而犯之。
二、毀越門窗、牆垣或其他安全設備而犯之。
三、攜帶兇器而犯之。
四、結夥三人以上而犯之。
五、乘火災、水災或其他災害之際而犯之。
六、在車站、港埠、航空站或其他供水、陸、空公眾運輸之舟、
    車、航空機內而犯之。
前項之未遂犯罰之。
附件：
臺灣臺北地方檢察署檢察官起訴書
                                     110年度偵字第6193號
　　被　　　告　王福源　男　49歲（民國00年0月00日生）
　　　　　　　　　　　　住臺北市○○區○○里○○路000巷0
　　　　　　　　　　　　　0弄0號3樓
　　　　　　　　　　　　居新北市○○區○○路000巷00號12
　　　　　　　　　　　　　樓
　　　　　　　　　　　　國民身分證統一編號：Z000000000號
上列被告因竊盜案件，已經偵查終結，認應該提起公訴，茲將犯
罪事實及證據並所犯法條分敘如下：
　　　　犯罪事實
一、王福源前於民國105年間，因毒品案件，經臺灣士林地方法
    院以104年度訴字第300號判決處有期徒刑11月確定，復於10
    6年間，因毒品案件，經臺灣士林地方法院以106年度審訴字
    第8號判決處1年確定，經合併定應執行有期徒刑1年10月，
    並於107年10月11日執行完畢，詎仍不知悔改，仍與張文煌(
    另案偵辦中)基於共同之犯意聯絡，意圖為自己不法之所有
    ，於民國110年1月11日22時許，駕駛車牌號碼00-0000號自
    用小客車，由王福源搭載張文煌至臺北市○○區○○○路000號王
    愛雯之住處前，共同持足以傷害人生命身體之螺絲起子及斜
    口鉗等工具破壞前陽台之窗戶及鐵門之欄杆後，無故侵入（
    侵入住宅、毀損部分，未據告訴）王愛雯住處，徒手竊取屋
    內之桌上電腦(APPLEIMAC2010)、筆記型電腦(APPLE)、備用
    鑰匙、古董花瓶2對、1對30公司黃棕色綠花、梯形陶瓷古玩
    1個、拐杖1隻、珍珠項鍊1條、手機充電器電源、耳環、胸
    針及領帶夾、小黑人玩偶1個等物，得手後旋即駕車逃離，
    嗣經警向臺灣臺北地方法院申請搜索票，至王福源位於新北
    市○○區○○路000○00號12樓王福源住處執行搜索，扣得上開失
    竊之古董花瓶1個，因而查悉上情。
二、案經王愛雯訴由臺北市政府警察局萬華分局報告偵辦。
　　　　證據並所犯法條
一、證據清單暨待證事實
編號 證據名稱 待證事實  1 被告王福源於警詢及偵查中之供述 被告王福源與另案被告張文煌，於民國110年1月11日22時許，駕駛車牌號碼00-0000號自用小客車，由被告王福源搭載另案被告張文煌至臺北市○○區○○○路000號王愛雯之住處前，共同持足以傷害人生命身體之螺絲起子及斜口鉗等工具破壞前陽台之窗戶及鐵門之欄杆，侵入有人居住之上開處所，竊取犯罪事實欄所載物品之事實。  2 告訴人王愛雯於警詢之供述 臺北市○○區○○○路000號為告訴人居住之處所，並於上開時間，失竊犯罪事實欄所載物品之事實。  3 臺灣臺北地方法院搜索票、臺北市政府警察局萬華分局搜索扣押筆錄、臺北市政府警察局萬華分局扣押物品目錄表、臺北市政府警察局萬華分局扣押物品收據/無應扣押之物證明書、贓物認領保管單各1份 經警於被告王福源位於新北市○○區○○路000○00號12樓王福源住處執行搜索，扣得上開失竊之古董花瓶1個之事實。  4 監視器錄影光碟1片、截圖24張 被告被告王福源與另案被告張文煌，於民國110年1月11日22時許，駕駛車牌號碼00-0000號自用小客車，由被告王福源搭載另案被告張文煌至臺北市○○區○○○路000號王愛雯之住處前後離去之事實。 
二、核被告所為，係犯刑法第321條第1款、第2款、第3款攜帶兇
    器毀越門窗侵入住宅竊盜犯行，另被告與另案被告張文煌就
    上開犯行間，有犯意聯絡及行為分擔，請依共同正犯論處。
    又被告前有如犯罪事實欄所載之前科及執行紀錄，此有本署
    刑案資料查註紀錄表1份在卷可參，其於受有期徒刑之執行
    完畢後，5年以內故意再犯本件有期徒刑以上之罪，為累犯
    ，請依刑法第47條第1項之規定及大法官釋字第775號解釋，
    裁量是否加重其最低本刑。
三、依刑事訴訟法第251條第1項提起公訴。
　此　致
臺灣臺北地方法院
中　　華　　民　　國　  110　　年　　2 　　月　　20 　日
　　　　　　　　　　　　       檢  察  官　葉  耀  群
本件正本證明與原本無異
中　　華　　民　　國　　110 　 年　　4  　 月　  6  　日
                               書  記  官  蔡  東  益
附錄本案所犯法條全文
中華民國刑法第321條
犯前條第 1 項、第 2 項之罪而有下列情形之一者，處 6 月以
上 5 年以下有期徒刑，得併科 50 萬元以下罰金：
一、侵入住宅或有人居住之建築物、船艦或隱匿其內而犯之。
二、毀越門窗、牆垣或其他安全設備而犯之。
三、攜帶兇器而犯之。
四、結夥三人以上而犯之。
五、乘火災、水災或其他災害之際而犯之。
六、在車站、港埠、航空站或其他供水、陸、空公眾運輸之舟、
    車、航空機內而犯之。
前項之未遂犯罰之。